臺灣雲林地方法院民事小額判決
111年度港小字第151號
原      告  紀美鈴

被      告  張曉耕
上列當事人間請求損害賠償事件，本院判決如下：
    主  文
原告之訴駁回。
訴訟費用新臺幣1,000元由原告負擔。
原告處罰鍰新臺幣6,000元。
    理  由
一、按起訴不合程式或不備其他要件者，法院應以裁定駁回之；
    依其所訴之事實，在法律上顯無理由者，法院得不經言詞辯
    論，逕以判決駁回之。但其情形可以補正者，審判長均應定
    期間先命補正，民事訴訟法第249條第1項第6款、第2項第2
    款定有明文。又小額訴訟事件之起訴，應以訴狀表明請求之
    原因事實及應受判決事項之聲明，同法第436條之23準用第4
    28條第1項、第244條第1項第2款、第3款亦有明文。如原告
    起訴已表明請求之原因事實，然依原告於訴狀內記載之事實
    ，在法律上顯然不能獲得勝訴之判決者，其主張即欠缺實體
    法之正當性，法院可不再進行實質審理，逕依民事訴訟法第
    249條第2項規定，以其請求為無理由而予以判決駁回（最高
    法院108年度台上字第2246號判決意旨參照）。再按為訴訟
    標的之法律關係，於確定之終局判決中已經裁判者，就該法
    律關係即有既判力，當事人雖僅於新訴訟用作攻擊防禦方法
    ，法院亦不得為反於確定判決意旨之裁判。
二、本件原告起訴請求被告損害賠償，原告訴之聲明第1項前段
    請求被告給付新臺幣（下同）8萬元，固已具體明確；然訴
    之聲明第1項後段關於「除去侵害原告人格情事回復名譽，
    應以稅務捐贈成立財團法人雲林縣教育基金會，給予適當就
    業機會保障終身工作權益回復其名譽」等部分則不明確，已
    與起訴必要程式不合。
三、又依原告起訴所載之事實，無非係主張被告非法解雇原告，
    或因被告違背兩造間承諾，而有侵權行為或債務不履行情形
    ，原告名譽權受侵害，並受有訴訟費、生計孝親費的損失，
    請求被告賠償名譽損害精神慰撫金、「原告母親之精神慰撫
    金」云云，並提出被告於民國95年6月12日簽名之便箋等件
    為證（見本院卷第73頁）。然查：
　㈠原告前起訴請求確認其與訴外人元大商業銀行股份有限公司
    （原名復華商業銀行股份有限公司，96年9月23日更名，下
    稱元大銀行）間僱傭關係存在，經臺灣臺北地方法院（下稱
    臺北地院）審理後，認原告已領取資遣費並曾請求元大銀行
    發給離職證明，且原告主張均無法舉證以實其說，認原告主
    張全無理由，而以臺北地院105年度勞訴字第178號民事判決
    （下稱105年判決）元大銀行勝訴確定在案，有105年判決存
    卷可按。原告與元大銀行間之勞動契約關係既經105年判決
    認已合法終止，依前開說明，本院不得為反於該確定判決意
    旨之裁判。
　㈡原告於上開判決確定後，又以被告及訴外人陳昆良、凃阿清
    、元大銀行（以下合稱陳昆良及被告等人）於95年6月12日
    承諾做最妥善安排情事，分行亦有內勤職務需求，卻至108
    年12月31日仍未履行上開承諾，且原告於遭解僱前之96年4
    月間提出爭議事項，陳昆良及被告等人仍故意不實通報社會
    處，並於同年5月1日解僱原告。原告主張陳昆良及被告等人
    有違背承諾、不實通報社會處之債務不履行或侵權行為，致
    其失去穩定工作及於工作職場結識伴侶機會而未婚嫁而提起
    損害賠償訴訟，請求陳昆良及被告等人應連帶賠償原告媒人
    禮6萬元、結婚嫁妝禮金212萬元之未能順利結婚成家所受損
    害。經本院民事庭審理後，認：①原告所指上開便箋所載內
    容，並無允諾如何具體安排，顯無發生一定法律效果之意思
    ，難認被告有承諾負擔一定債務或締結利益第三人契約之意
    思，又原告與元大銀行已無任何勞動契約關係存在，亦未舉
    證證明其與陳昆良及被告等人間有何債權債務關係，其請求
    應屬無據；②原告未舉證證明陳昆良及被告等人有故意不實
    通報社會處之情形或有何不法行為，且縱認確有不實通報情
    形，然其請求權已逾民法第197條第1項規定之2年及10年時
    效而消滅；③原告所指耽誤結婚、受有媒人禮及結婚嫁妝禮
    金等損害，與原告遭解雇間欠缺相當因果關係，而以本院10
    9年度訴字第15號民事判決（下稱109年判決）原告之訴無理
    由確定在案，有109年判決在卷可稽，並經本院依職權調閱1
    09年判決卷宗核實無誤。依前開說明，本院亦不得為反於該
    確定判決意旨之裁判。　　
　㈢原告提起本件訴訟，其起訴狀雖載明其所受損害係106年至11
    0間陸續發生，且請求之損害內容與109年判決不同，核與10
    9年判決訴訟標的不同，無重複起訴之情形，然就原告所主
    張之被告非法解雇原告、被告違背承諾等部分，均已經105
    年判決及109年判決確定，認定元大銀行係合法終止與原告
    間僱傭關係，不是非法解雇，且被告並無對原告為任何法律
    意義上之承諾。原告又就前開確定判決認定之事實反覆為相
    異之主張，顯難採信。況原告主張之訴訟費損害，應係其提
    起訴訟所支出之成本，而其所請求之生計孝親費損失，應係
    其對受扶養權利之人所應履行之法律上義務，縱確有損害之
    發生，亦難認與原告所主張受非法解雇或被告違背承諾等情
    相關。且一般人遭解雇後，雖將喪失原有工作，無法再繼續
    付出勞務而受領原有之薪資利益，然遭解雇者並非即受有名
    譽權受侵害，或訴訟費、生計孝親費之損失。原告主張其因
    於96年間喪失工作，與其於106年至110年間所受名譽權侵害
    ，以及訴訟費、生計孝親費的損失，甚或「原告母親之精神
    慰撫金」間，顯然沒有相當因果關係，故自原告主張之事實
    以觀，縱令為真實，仍無法導出其權利主張，在法律上顯無
    理由。
四、本院為此已於民國111年5月10日、同年8月22日裁定命原告
    於裁定送達後5日內補正，原告分別於111年5月17日、同年8
    月26日收受前開裁定，有前開裁定、送達通知書在卷可憑（
    見本院卷第29頁至第31頁、第47頁至第48頁、第51頁）。原
    告雖於111年8月26日、8月29日、9月2日提出補正書狀（見
    本院卷第67頁、第87頁至第91頁、第95頁），惟前開補正狀
    僅載明原告遭解雇及異議之經過、時序，以及本院有管轄權
    、原告人格權及工作權應受保障等內容，卻仍未能依前開裁
    定補正，其訴自非合法，亦顯無理由，爰不經言詞辯論，逕
    判決駁回原告之訴如主文第1項所示。
五、原告提起本件訴訟，有濫訴情事，應裁處罰鍰6,000元部分
    ：
　㈠按原告之訴，有民事訴訟法第249條第1項第8款，或第2項情
    形起訴基於惡意、不當目的或有重大過失者，法院得各處原
    告、法定代理人、訴訟代理人12萬元以下之罰鍰，民事訴訟
    法第249條之1第1項定有明文。所謂起訴主觀上係基於惡意
    、不當目的，例如為被告、法院，或延滯、阻礙被告行使權
    利；而所謂起訴具有重大過失，指一般人施以普通注意即可
    知所訴無據，類此情形，認係屬濫訴。
　㈡原告前就元大銀行提起確認僱傭關係存在訴訟，及就陳昆良
    及被告等人提起損害賠償訴訟，均經法院判決原告之訴確定
    ，已如前述。惟原告屢就前開遭元大銀行解雇之事實為基礎
    ，就「合法終止僱傭關係」、「陳昆良及被告等人無承諾負
    擔一定債務或締結利益第三人契約之意思，亦未因此與原告
    發生任何債之關係」、「陳昆良及被告等人無不實通報社會
    處或有何不法行為」等經判決確定之事實反覆為相異之主張
    ，而對不同被告衍生如本件及本院111年度勞小字第2號、11
    1年度勞簡字第2號等損害賠償訴訟。提起訴訟本為原告訴訟
    權之行使，應受尊重，然原告提起之數案件，多數存有顯無
    理由、違背起訴程式或濫訴之情形，法院對原告此類濫訴情
    形已產生負擔。而原告本件起訴有明顯低於一般人訴訟注意
    義務之重大過失，亦欠缺事實上或法律上之合理依據，核屬
    民事訴訟法第249條之1第1項所稱之濫訴情形，有予裁罰之
    必要。
　㈢爰依民事訴訟法第249條之1第1項、第3項後段、第78條規定
    ，處原告罰鍰及確定本件訴訟費用額如主文第2項、第3項所
    示。　　
中　　華　　民　　國　　111 　年　　10　　月　　7 　　日
                  北港簡易庭      法  官  詹皇輝
以上正本證明與原本無異。
如不服本判決，應於送達後20日內，向本院北港簡易庭提出上訴
狀並表明上訴理由（以判決違背法令為限），如於本判決宣示後
送達前提起上訴者，應於判決送達後20日內補提上訴理由書（須
附繕本）（上訴理由應記載原判決所違背之法令及其具體內容、
依訴訟資料可認為原判決有違背法令之具體事實），並依民事訴
訟法第249條之1第7項規定，就所處罰鍰及訴訟費用（原告已繳
納第一審訴訟費用）應供擔保。
中　　華　　民　　國　　111 　年　　10　　月　　7 　　日
                                  書記官  伍幸怡